

### CONTACT

- +33 7 71 11 04 85
- quentin.bucher.pro@gmail. com
- Palaiseau
- quvntvn.netlify.app

# **FORMATION**

2022 - 2024 INSTITUT F2I, VINCENNES

Mastere Architecte web

2020 - 2022 ESGI, PARIS

 Licence Chargé de Projets en Systèmes Informatiques Appliqués

2018 - 2020 LYCÉE SAINT GABRIEL, BAGNEUX

 BTS SIO (Services Informatiques aux Organisations) option SLAM (Solutions Logicielles et Applications Métiers)

### LANGUAGES

- Français (Langue natale)
- Anglais (Professionnel)

# **QUENTIN BUCHER**

# **DÉVELOPPEUR**

#### **PROFIL**

Développeur web et mobile diplômé de l'Institut F2I, je suis passionné par la création d'applications web et mobiles innovantes. Avec plusieurs expériences en alternance dans des environnements variés, je maîtrise une large gamme de technologies (PHP, Python Flutter, SQL, etc.). Proactif et adaptable, je cherche à relever de nouveaux défis en tant que développeur dans une entreprise dynamique en région parisienne.

## **EXPERIENCES PROFESSIONNELLES**

Cloud 42

2022 - 2024

Développeur Alternant

Développement d'une plateforme de vente de licence de logiciel en ligne ainsi que le développement de plusieurs site vitrine via wordpress.

Technologie: PHP, HTML, CSS, SQL, Wordpress

Re-Saclay

2021 - 2022

Développeur Alternant

Développement et mise en place du site de l'entreprise et développement d'un pro-logiciel de gestion de budget.

Technologie: Wordpress, Flutter, SQL

Carrefour

2020 - 2021

Développeur Alternant

Amélioration d'un logiciel de gestion de stock d'article en promotion

Technologie: C#, CSS, SQL

# LANGAGE INFORMATIQUE ÉTUDIÉ

HTML5 / PHP / CSS, C#, C++, SQL Serveur, Python, JavaScript, React JS , ViewJS, Angular, Kotlin, Swift, IoT